【裁判字號】    96,訴,1345
【裁判日期】    970111
【裁判案由】    搶奪
【裁判全文】
臺灣屏東地方法院刑事判決              96年度訴字第1345號
公  訴  人  臺灣屏東地方法院檢察署檢察官
被      告  乙○○
上列被告因搶奪案件，經檢察官提起公訴（96年度偵字第6731、
6890號），被告於本院準備程序中就被訴事實為有罪之陳述，經
本院合議庭裁定由受命法官獨任進行簡式審判程序，本院判決如
下：
    主  文
乙○○犯搶奪罪，累犯，處有期徒刑玖月；又犯行使偽造特種文
書罪，累犯，處有期徒刑參月，扣案之偽造車牌用之厚紙板壹片
沒收；又犯搶奪罪，累犯，處有期徒刑玖月；又犯行使偽造特種
文書罪，累犯，處有期徒刑參月，扣案之偽造車牌用之厚紙板壹
片沒收；又犯搶奪罪，累犯，處有期徒刑玖月；又犯行使偽造特
種文書罪，累犯，處有期徒刑參月，扣案之偽造車牌用之厚紙板
壹片沒收；又犯搶奪罪，累犯，處有期徒刑玖月；又犯行使偽造
特種文書罪，累犯，處有期徒刑參月，扣案之偽造車牌用之厚紙
板壹片沒收；又犯搶奪罪，累犯，處有期徒刑玖月；應執行有期
徒刑參年陸月，扣案之偽造車牌用之厚紙板壹片沒收。
    事實及理由
壹、程序部分
    本件被告乙○○所犯搶奪等案件，係死刑、無期徒刑、最輕
    本刑為3 年以上有期徒刑以外之罪，其於本院準備程序中就
    被訴事實為有罪之陳述，經法官告知被告簡式審判程序之旨
    ，並聽取公訴人、被告及選任辯護人之意見後，由本院合議
    庭依刑事訴訟法第273 條之1 第1 項規定，裁定由受命法官
    獨任進行簡式審判程序。
貳、實體部分
一、犯罪事實
    乙○○前因違反毒品危害防制條例及竊盜案件，分別經本院
    與臺灣高等法院高雄分院判處應執行有期徒刑1 年2 月、7
    月及1 年4 月確定，並定應執行刑為有期徒刑2 年10月，於
    民國94年11月22日假釋出監付保護管束，於95年9 月5 日假
    釋保護管束期滿，未經撤銷，以已執行完畢論。詎其仍不知
    悔改，因缺錢花用，竟意圖為自己不法之所有，於附表編號
    （一）所示之時間及地點，騎乘機車尋找行搶之目標，見戊○○獨自騎乘腳踏車行經該處，認有機可趁，即驅車接近戊○○，趁其不備之際，徒手搶奪戊○○所有之皮包1 只〔內
    有現金台幣（下同）1700元、手機1 支、身分證及健保卡〕
    ，得手後，迅速駛離，搶得之現金供己花用，其餘之物則丟
    棄他處。復因缺錢花用而欲下手行搶，為避免遭警查獲，遂
    基於偽造特種文書之犯意，於96年9 月15日至10月4 日間之
    某時，在屏東縣萬丹鄉○○村○○街257 號之住處，以其所
    有之厚紙板1 片及白紙2 張（以白紙書寫車號，黏貼於厚紙
    板上），偽造車牌號碼Ｌ28-228號、Ｋ79-307號之機車車牌
    ，足生損害於公路監理機關對於公路行車及車籍資料管理之
    正確性。隨後即基於行使偽造特種文書之犯意並意圖為自己
    不法之所有，於附表編號（二）至（五）所示之時間及地點
    ，分別騎乘懸掛上開偽造車牌號碼之機車，尋找行搶目標而
    行使，見丁○○等人獨自騎乘機車而認有機可趁，以上開同
    一方式，趁丁○○等人不備之際，徒手搶奪如附表所示之財
    物，得手後，即迅速逃離現場。嗣為警於96年10月16日15時
    30分許，在屏東縣萬丹鄉○○村○○街257 號前，發現乙○○騎乘之機車可疑，乃予盤查，乙○○於有偵查權限之機關
    或公務員尚不知其涉犯搶奪、行使偽造特種文書犯行時，向
    員警坦認全部之搶奪、行使偽造特種文書犯行，並自願接受
    裁判，復循線帶同警方查扣其所有偽造車牌用之厚紙板1 片
    （書寫車號之白紙已撕下丟棄），及其搶奪時所穿戴之黑色
    安全帽1 頂、黑色拖鞋1 雙、短袖咖啡色上衣1 件。
二、證據：
(一)被告於警詢、偵查及本院準備程序中之自白。
(二)證人即被害人戊○○、丁○○、甲○○、陳俐鈴、丙○○於
    警詢及偵查中之供證。
(三)證人即永山銀樓負責人鄭陳賢於警詢中之供證及飾金買進日
    記簿影本1 份。
(四)扣案之偽造車牌用之厚紙板1 片、黑色安全帽1 頂、黑色拖
    鞋1 雙、短袖咖啡色上衣1 件。
(五)查獲照片24張及作案時監視器攝錄翻拍照片3 張。
三、論罪科刑理由
(一)核被告事實（一）所為，係犯刑法第325 條第1 項搶奪罪；
    事實（二）至（五）所為，均各犯刑法第216 條、第212 條
    行使偽造特種文書罪及第325 條第1 項搶奪罪。被告偽造特
    種文書之低度行為，為行使之高度行為所吸收，不另論罪。
    被告所犯上開各罪，犯意個別，應予分論併罰。
(二)被告曾因違反毒品危害防制條例及竊盜案件，分別經本院與
    臺灣高等法院高雄分院判處應執行有期徒刑1 年2 月、7 月
    及1 年4 月確定，並定應執行刑為有期徒刑2 年10月，於民
    國94年11月22日假釋出監付保護管束，於95年9 月5 日假釋
    保護管束期滿，有臺灣高等法院被告前案紀錄表附卷可稽，
    其於徒刑執行完畢後，5 年以內故意再犯本件犯行，均應依
    刑法第47條第1 項累犯規定加重其刑。
(三)被告就附表所列之搶奪、行使偽造特種文書犯行，係於有偵
    查權限之機關或公務員尚不知其另涉犯搶奪、行使偽造特種
    文書犯行時，向員警坦認犯行，並自願接受裁判，有偵查報
    告及自白書附卷可佐，符合自首要件，均應依刑法第62條前
    段規定減輕其刑，並依法先加後減之。
四、量刑：審酌被告素行不佳，年青力壯，卻不思以己力工作賺
    取所需，竟行搶他人財物，偽造並進而行使偽造車牌，企圖
    避免查緝，行為誠屬不該，惟念其犯後坦認犯行，尚有悔意
    等一切情狀，分別量處如主文所示之刑，並定其應執行刑。
    扣案之厚紙板1 片，係被告所有且供偽造車牌所使用，業據
    被告供明在卷，爰依刑法第38條第1 項第2 款規定宣告沒收
    。
五、適用之法律：
    刑事訴訟法第273 條之1 第1 項、第299 條第1 項前段，刑
    法第216 條、第212 條、第325 條第1 項、第47條第1 項、
    第62條前段、第51條第5 款、第38條第1 項第2 款。
本案經檢察官陳俊宏到庭執行職務。
中    華    民    國    97    年    1     月    11    日
                  刑事第三庭    法  官  趙家光
以上正本證明與原本無異。
如不服本判決應於收受本判決送達後十日內向本院提出上訴書狀，
其未敘述上訴理由者，並得於提起上訴後十日內向本院補提理由
書狀（均須按他造當事人之人數附繕本）「切勿逕送上級法院」
中    華    民    國    97    年    1     月    11    日
                                書記官  陳勃諺
附錄本案論罪科刑條文
中華民國刑法第216條
行使第 210 條至第 215 條之文書者，依偽造、變造文書或登載
不實事項或使登載不實事項之規定處斷。
中華民國刑法第212條
偽造、變造護照、旅券、免許證、特許證及關於品行、能力服務
或其他相類之證書、介紹書，足以生損害於公眾或他人者，處1
年以下有期徒刑、拘役或3 百元以下罰金。
中華民國刑法第325條第1項
意圖為自己或第三人不法之所有，而搶奪他人之動產者，處 6 月
以上5 年以下有期徒刑。
附表
┌──┬────┬─────┬─────┬───┬────┐
│編號│ 被害人 │ 犯罪時間 │ 犯罪地點 │所失財│ 備註   │
│    │        │          │          │物    │        │
├──┼────┼─────┼─────┼───┼────┤
│    │        │96年9 月15│屏東縣萬丹│皮包1 │1 、被告│
│一  │戊○○  │日10時14分│鄉萬惠村中│只，內│騎乘車號│
│    │        │左右      │興路二段與│有新臺│PLH-322 │
│    │        │          │大憲街口  │幣（下│號機車下│
│    │        │          │          │同）  │手行搶騎│
│    │        │          │          │1700元│乘腳踏車│
│    │        │          │          │及白色│之被害人│
│    │        │          │          │手機1 │2 、搶得│
│    │        │          │          │支、身│之現金花│
│    │        │          │          │分證及│用殆盡，│
│    │        │          │          │健保卡│其餘物品│
│    │        │          │          │各1枚 │丟棄    │
├──┼────┼─────┼─────┼───┼────┤
│二  │丁○○  │96年10月4 │同上      │金項鍊│1 、被告│
│    │        │日11時57分│          │1條   │騎乘懸掛│
│    │        │          │          │      │偽造    │
│    │        │          │          │      │L28-228 │
│    │        │          │          │      │號車牌（│
│    │        │          │          │      │原車號  │
│    │        │          │          │      │G89-091 │
│    │        │          │          │      │號）機車│
│    │        │          │          │      │下手行搶│
│    │        │          │          │      │騎乘機車│
│    │        │          │          │      │之被害人│
│    │        │          │          │      │2、 搶得│
│    │        │          │          │      │之金項鍊│
│    │        │          │          │      │於翌日13│
│    │        │          │          │      │時許出售│
│    │        │          │          │      │予屏東市│
│    │        │          │          │      │民族路「│
│    │        │          │          │      │永山銀樓│
│    │        │          │          │      │」不知情│
│    │        │          │          │      │之負責人│
│    │        │          │          │      │陳鄭賢  │
│    │        │          │          │      │        │
├──┼────┼─────┼─────┼───┼────┤
│三  │甲○○  │96年10月9 │屏東縣新園│白金項│1 、被告│
│    │        │日11時許  │鄉港西村興│鍊1條 │騎乘懸掛│
│    │        │          │安路685 - │      │偽造    │
│    │        │          │50號前    │      │L28-228 │
│    │        │          │          │      │號車牌（│
│    │        │          │          │      │原車號  │
│    │        │          │          │      │G89-091 │
│    │        │          │          │      │號）機車│
│    │        │          │          │      │下手行搶│
│    │        │          │          │      │騎乘機車│
│    │        │          │          │      │之被害人│
│    │        │          │          │      │2、 於同│
│    │        │          │          │      │日13時許│
│    │        │          │          │      │欲出售予│
│    │        │          │          │      │屏東市復│
│    │        │          │          │      │興路「寶│
│    │        │          │          │      │正銀樓」│
│    │        │          │          │      │時，因老│
│    │        │          │          │      │板鑑定非│
│    │        │          │          │      │純白金項│
│    │        │          │          │      │鍊不予收│
│    │        │          │          │      │購，即丟│
│    │        │          │          │      │棄      │
│    │        │          │          │      │        │
├──┼────┼─────┼─────┼───┼────┤
│四  │陳俐鈴  │96年10月10│屏東縣竹田│金項鍊│被告騎乘│
│    │        │日10時45分│鄉西勢村龍│1條   │懸掛偽造│
│    │        │          │門路246 號│      │K79-307 │
│    │        │          │前        │      │號車牌（│
│    │        │          │          │      │原車號  │
│    │        │          │          │      │G89-091 │
│    │        │          │          │      │號）機車│
│    │        │          │          │      │下手行搶│
│    │        │          │          │      │騎乘機車│
│    │        │          │          │      │之被害人│
│    │        │          │          │      │        │
│    │        │          │          │      │        │
├──┼────┼─────┼─────┼───┼────┤
│五  │丙○○  │96年10月12│屏東縣內埔│金項鍊│1 、被告│
│    │        │日13時45分│鄉○○路97│1條   │騎乘懸掛│
│    │        │許        │號前      │      │偽造    │
│    │        │          │          │      │K79-307 │
│    │        │          │          │      │號車牌（│
│    │        │          │          │      │原車號  │
│    │        │          │          │      │G89-091 │
│    │        │          │          │      │號）機車│
│    │        │          │          │      │下手行搶│
│    │        │          │          │      │騎乘機車│
│    │        │          │          │      │之被害  │
│    │        │          │          │      │人      │
│    │        │          │          │      │2 、金項│
│    │        │          │          │      │鍊1 條出│
│    │        │          │          │      │售予屏東│
│    │        │          │          │      │復興路「│
│    │        │          │          │      │寶正銀樓│
│    │        │          │          │      │」不知情│
│    │        │          │          │      │之老板王│
│    │        │          │          │      │正雄    │
└──┴────┴─────┴─────┴───┴────┘


司法院資訊處製作；財團法人民間司法改革基金會備份。
